臺灣高等法院刑事裁定
109年度抗字第1829號
抗  告  人
即  受刑人  潘俊儒



上列抗告人即受刑人因聲請定其應執行刑案件，不服臺灣宜蘭地
方法院中華民國109年9月22日裁定（109年度聲字第554號），提
起抗告，本院裁定如下：
    主  文
原裁定撤銷。
潘俊儒犯如附表一所示各罪所處之刑，應執行有期徒刑壹年捌月
，如易科罰金，以新臺幣壹仟元折算壹日。又犯如附表二所示各
罪所處之刑，應執行有期徒刑伍年。
    理  由
一、原裁定意旨略以：抗告人即受刑人潘俊儒犯如附表一、二所
    示之罪所處之刑，均分別經確定在案，此有原審法院107年
    度簡字第894號、108年度易字第169號、第299號、第553號
    、第597號、108年度簡字第553號、109年度訴字第138號及
    臺灣新北地方法院109年度審簡字第718號判決及本院被告前
    案紀錄表等在卷可稽。其中如附表二編號5至7所示之罪所處
    之刑均屬不得易科罰金及易服社會勞動之罪，其餘如附表二
    編號1至4所示之罪所處之刑均屬得易科罰金及易服社會勞動
    之罪，固屬刑法第50條第1項但書第1款所示不得併合處罰之
    情形，然因受刑人已具狀就上開所犯數罪，向檢察官聲請定
    應執行刑，有「臺灣宜蘭地方法院檢察署依102年1月25日修
    正施行之刑法第50條調查受刑人是否聲請定應執行刑調查表
    」附卷足稽，參照同法條第2項規定，自仍應准予併合處罰
    。經原審審核認檢察官就受刑人所犯如附表一、二所示之罪
    所處之刑，分別聲請定受刑人應執行之刑，確屬正當，應予
    准許，依刑事訴訟法第477條第1項，刑法第50條第2項、第5
    3條、第51條第5款、第41條第1項前段、第8項，裁定受刑人
    (1)所犯如附表一所示之罪所處之刑，應執行有期徒刑2年，
    如易科罰金，以新臺幣1,000元折算1日；(2)所犯如附表二
    所示之罪所處之刑，應執行有期徒刑5年6月云云。
二、抗告意旨略以：
(一)刑法第50條所規定數罪併罰係國家特別賦予之恩典，依該條
    立法之旨即在避免嚴刑峻罰，法內存仁，審判法官得斟酌具
    體情形，妥適裁量，務期裁判結果，臻致合情合理、合法之
    理想。按刑之量定固屬於實體法上賦予法院得為自由裁量之
    事項，但法院行使此職權時，仍應受比例原則、平等原則等
    一般法律原則之支配，亦即必須受法律秩序之理念、法律感
    情及慣例等所規範，非可恣意為之，是裁量刑之輕重時，應
    符合罪刑相當原則，並斟酌客觀上之適當性與必要性，予以
    適當之判斷，使罰當其罪，以維公平正義，否則屬職權濫用
    之違背法令。所稱比例原則，原指行使此職權判斷時須符合
    客觀上之適當性、相當性與必要性之價值要求，不得逾越此
    等特性之程度，用以維護其均衡，而所謂平等原則，非指一
    律齊頭之平等待遇，應從實質上加以客觀判斷，倘條件有別
    ，應本公平正義理念，分別適度量處，禁止恣意為之（最高
    法院96年度台上字第4803號、99年度台上字第4568號判決意
    旨參照）。
(二)然在我國司法判決中，諸如竊盜、恐嚇、強盜、詐欺、運輸
    、販賣毒品等相關案件有如後刑事裁判可參：
  1.本院97年度上訴字第5195號毒品案件，判處有期徒刑132年8
    月，定應執行刑為有期徒刑8年。
  2.竊盜案件共犯38件，每件各處有期徒刑8月，適逢96年罪犯
    減刑條例所犯各罪均符合減刑，故每件改判有期徒刑4月，
    合計總刑期為有期徒刑12年8月，經定應執行刑為有期徒刑3
    年（臺灣基隆地方法院96年度易字第538號判決參照）。
  3.詐欺案件共犯27件，合計總刑期為有期徒刑30年7月，經定
    應執行刑為有期徒刑4年（最高法院98年度台上第6192號判
    決參照）。
  4.恐嚇取財等罪，其中恐嚇取財部分共犯7件，每件各處有期
    徒刑6月，合計刑期為有期徒刑3年6月，再詐欺部分共犯109
    件，每件各處有期徒刑3月，共計有期徒刑24年1月，然定應
    執行刑為有期徒刑3年4月（臺灣臺中地方法院98年度易字第
    2067號判決參照）。
  5.詐欺案件各犯19件，其中第1至14件各處有期徒刑2月，合計
    有期徒刑2年4月，而第15至19件各處有期徒刑3月，合計有
    期徒刑1年3月，兩部分相加總合刑期為有期徒刑3年7月，經
    定應執行刑為有期徒刑1年10月（臺灣臺中地方法院98年度
    聲字第5043號裁定參照）。
　　上揭相關裁判，所為均有被害者，顯見對他人之生命財產等
    權益，均有產生侵害行為及嚴重破壞社會秩序，而受刑人所
    犯案件多為毒品危害防制條例案件，其所犯於本質上就與一
    般刑事案件有所不同，且蔡英文總統於民國105年11月28日
    主持執政決策協調會議中，於討論政府反毒規劃政策時曾明
    確表示對於不涉及販賣、運輸毒品之吸食毒品成癮者應視為
    「病人」、「被害者」，不能只是以定罪處罰和排斥之方式
    對待。再者，臺北市長柯文哲於同日在舉行毒品查緝中心揭
    牌儀式中也曾表示應將毒品成癮者當病人，透過醫療單位矯
    正及各部門跨部門配合，以幫助毒品成癮者能早日回歸社會
    ，反觀之目前諸多只觸犯毒品危害防制條例第10條規定之案
    件，於聲請數罪併罰時，均只酌量裁減幾個月有期徒刑，但
    卻仍有少數裁定獲減近50%刑責，如：臺灣桃園地方法院104
    年審訴字第1129、1783號（施用第一級毒品判處有期徒刑1
    年1月2次，合計有期徒刑2年2月，施用第二級毒品判處有期
    徒刑10月3次，合計有期徒刑30月，總計刑期為有期徒刑4年
    8月，定應執行刑為有期徒刑2年5月）、本院104年抗字第64
    號（施用毒品合計為有期徒刑6年8月，定應執行刑為有期徒
    刑3年11月）、104年度抗字第116號（施用毒品合計為有期
    徒刑3年11月，經再抗告更定應執行刑為有期徒刑2年）等。
    綜觀以上，仍可得知毒品危害防制條例之案件於聲請數罪併
    罰，仍有極大空間能給予行為人更生希望，不致因累計刑責
    嚴苛過重而對更生人產生絕望負面情緒，致使法律立法「再
    教化」功能成為泡沫，失去其立法之基本涵義。然施用毒品
    者均有相當程度之成癮性與心理依賴，中斷實屬不易，故犯
    罪數均不一，定應執行刑後之更定刑責甚至比販賣毒品案還
    重，故原裁定之刑度仍不免有行輕法重之嫌。
(三)按公民與政治權利國際公約規定，刑罰不得重於犯罪時法律
    所規定。犯罪後法律規定減科刑罰者，從利於行為人之法律
    。又因刑法兼具「報應主義」及「預防主義」之雙重目的，
    故於量刑時，倘依被告行為情狀處以適當徒刑即足以懲儆，
    並可達防衛社會目的者，自非不可依客觀犯行與主觀惡性，
    加以考量其情狀是否有可憫恕之處酌量減輕其刑，要難僅以
    行為人犯罪次數作為定應執行刑之唯一標準，應考量行為人
    犯罪時間之密接性、需多久執行期間，而得期待其日後不再
    為此種犯罪等個人情況，定其應執行刑，以符合法定執行刑
    規定之立法精神。
(四)綜上，法律不外乎情理，情與法互為輕重，孰輕孰重？什麼
    時候不會因為重視倫理道德而忽視國家刑法？如何維持中庸
    之道，其中如何取捨？這就需區別不同情狀，或者法就於情
    ，或者情讓於法，或者情法各讓一步，以求和諧。原裁定量
    刑明顯有違量刑之比例原則與平等原則，與一般人民之法律
    情感相悖，無法達成客觀上之適當性、相當性與必要性之價
    值要求，似有不當裁量之違法。
(五)據上，原裁定不無違背法令而有審酌謀求救濟之必要，懇祈
    體諒受刑人施用毒品雖對社會治安與他人安全會有潛藏性之
    相當危害，然其本質係戕害自身健康為主，尚未嚴重破壞社
    會秩序或侵害他人權益，且犯後坦承所錯，甚至亦有自首行
    為，足見受刑人對於犯行深有悔意，亦有尋求幫助戒除毒癮
    之用心，冀盼能撤銷原裁定，重新裁量妥適之裁定等語。
三、按「裁判確定前犯數罪者，併合處罰之。但有下列情形之一
    者，不在此限：一、得易科罰金之罪與不得易科罰金之罪。
    二、得易科罰金之罪與不得易服社會勞動之罪。三、得易服
    社會勞動之罪與不得易科罰金之罪。四、得易服社會勞動之
    罪與不得易服社會勞動之罪」、「前項但書情形，受刑人請
    求檢察官聲請定應執行刑者，依第51條規定定之」、「數罪
    併罰，有二裁判以上者，依第51條之規定，定其應執行之刑
    」、「數罪併罰，分別宣告其罪之刑，依下列各款定其應執
    行者：…五、宣告多數有期徒刑者，於各刑中之最長期以上
    ，各刑合併之刑期以下，定其刑期。但不得逾30年」，刑法
    第50條第1項、第2項、第53條、第51條第5款分別定有明文
    。再者，法律上屬於自由裁量之事項，有其外部性界限及內
    部性界限，並非概無拘束。依據法律之具體規定，法院應在
    其範圍選擇為適當之裁判者，為外部性界限；而法院為裁判
    時，應考量法律之目的，及法律秩序之理念所在者，為內部
    性界限。法院為裁判時，二者均不得有所踰越。在數罪併罰
    ，有二裁判以上，定其應執行之刑時，固屬於法院自由裁量
    之事項，然仍應受前揭外部性界限及內部性界限之拘束（最
    高法院94年度台非字第233號判決意旨參照）。又刑事訴訟
    法第370條第2項「前項所稱刑，指宣告刑及數罪併罰所定應
    執行之刑」、第3項「第1項規定，於第一審或第二審數罪併
    罰之判決，一部上訴經撤銷後，另以裁定定其應執行之刑時
    ，準用之」之規定，已針對第二審上訴案件之定應執行之刑
    ，明定有不利益變更禁止原則之適用；而分屬不同案件之數
    罪併罰有應更定執行刑之情形，倘一裁判宣告數罪之刑，曾
    經定其執行刑，再與其他裁判宣告之刑定其執行刑時，在法
    理上亦應同受此原則之拘束，亦即，另定之執行刑，其裁量
    所定之刑期，不得較重於前定之執行刑加計後裁判宣告之刑
    之總和（最高法院103年度台抗字第707號、第674號裁定意
    旨參照）。另數罪併罰之定應執行之刑，係出於刑罰經濟與
    責罰相當之考量，並非予以犯罪行為人或受刑人不當之利益
    ，為一種特別的量刑過程，相較於刑法第57條所定科刑時應
    審酌之事項係對一般犯罪行為之裁量，定應執行刑之宣告，
    乃對犯罪行為人本身及所犯各罪之總檢視，除應考量行為人
    所犯數罪反應出之人格特性，並應權衡審酌行為人之責任與
    整體刑法目的及相關刑事政策，在量刑權之法律拘束性原則
    下，依刑法第51條第5款之規定，採限制加重原則，以宣告
    各刑中之最長期為下限，各刑合併之刑期為上限，但最長不
    得逾30年，資為量刑自由裁量權之外部界限，並應受法秩序
    理念規範之比例原則、平等原則、責罰相當原則、重複評價
    禁止原則等自由裁量權之內部抽象價值要求界限之支配，使
    以輕重得宜，罰當其責，俾符合法律授與裁量權之目的，以
    區別數罪併罰與單純數罪之不同，兼顧刑罰衡平原則（最高
    法院100年度台抗字第314號裁定意旨參照）。是於併合處罰
    而酌定執行刑時，應審酌行為人所犯數罪之犯罪類型、行為
    態樣、手段、動機，其犯罪類型相同、行為態樣、手段、動
    機相似者，於併合處罰時，因責任非難重複之程度較高，允
    酌定較低之應執行刑。
四、經查：
(一)受刑人因犯如附表一、二所示之罪，經如附表一、二所示法
    院各判處如附表一、二所示之刑，均經分別確定在案，有原
    審法院107年度簡字第894號刑事簡易判決、108年度易字第1
    69號刑事判決、108年度簡字第553號刑事簡易判決、108年
    度易字第299號刑事判決、108年度易字第553號宣示判決筆
    錄、108年度易字第597號宣示判決筆錄、109年度訴字第138
    號刑事判決、臺灣新北地方法院108年度審簡字第718號刑事
    簡易判決及本院被告前案紀錄表等在卷可按。再受刑人所犯
    如附表二所示各罪中，有得易科罰金亦得易服社會勞動之罪
    （附表二編號1至4），復有不得易科罰金亦不得易服社會勞
    動之罪（附表二編號5至7），雖已合於刑法第50條第1項但
    書規定，惟受刑人已請求檢察官聲請定其應執行刑，有「臺
    灣宜蘭地方法院檢察署依102年1月25日修正施行之刑法第50
    條調查受刑人是否聲請定應執行刑調查表」附卷可憑，自應
    依據刑法第50條第2項規定，依同法第51條規定定其應執行
    刑。
(二)原審就受刑人所犯如附表一、二所示之罪，均以各該罪之宣
    告刑為基礎，就附表一部分以最長期宣告刑有期徒刑6月為
    下限，以宣告刑總和有期徒刑2年5月為上限，裁定受刑人應
    執行有期徒刑2年；就附表二部分以最長期宣告刑有期徒刑3
    年8月為下限，以宣告刑總和有期徒刑12年10月為上限，裁
    定受刑人應執行有期徒刑5年6月，固均未逾越刑法第51條第
    5款限制加重原則規定之外部性界限。然(1)附表一部分：受
    刑人所犯如附表一編號1至3所示之罪均為施用第二級毒品罪
    ，此等犯罪之犯罪類型、行為態樣、手段、動機均相類，於
    併合處罰時，因責任非難重複之程度較高，允宜酌定較低之
    應執行刑；(2)附表二部分：受刑人所犯如附表二編號1至4
    所示之罪均為施用第二級毒品罪、編號5至7所示之罪則均為
    販賣第二級毒品罪，各該部分之犯罪類型、行為態樣、手段
    、動機均相類，於併合處罰時，因其責任非難重複之程度較
    高，亦允酌定較低之應執行刑，則(1)原審裁定受刑人犯如
    附表一所示之罪所處之刑應執行有期徒刑2年，幾乎已達定
    應執行刑之內部性界限上限【按如附表一編號1至2所示之罪
    曾經原審法院以107年度簡字第894號判決應執行有期徒刑11
    月確定、如附表一編號4至5所示之罪曾經臺灣新北地方法院
    以108年度審簡字第718號判決應執行有期徒刑6月確定，是
    此時裁量所定之刑期不得較重於前定各執行刑（有期徒刑11
    月、6月）加計其餘裁判之宣告刑（有期徒刑6月、3月）總
    和有期徒刑2年2月】；(2)原審裁定受刑人犯如附表二所示
    之罪所處之刑應執行有期徒刑5年6月，亦幾乎達定應執行刑
    之內部性界限上限【按如附表二編號2至3所示之罪曾經原審
    法院以108年度易字第553號判決應執行有期徒刑10月確定、
    如附表二編號5至7所示之罪曾經原審法院以109年度訴字第1
    38號判決應執行有期徒刑4年確定，是此時裁量所定之刑期
    不得較重於前定各執行刑（有期徒刑10月、4年）加計其餘
    裁判之宣告刑（有期徒刑6月、6月）總和有期徒刑5年10月
    】，復均未說明理由，則原裁定有無考量受刑人所犯數罪反
    應出之人格特性，並權衡審酌其責任與整體刑法目的及相關
    刑事政策等，在符合比例原則、責罰相當原則、重複評價禁
    止原則等自由裁量權內部抽象價值要求界限之支配為適當裁
    量，非無疑義，難謂妥適，是受刑人執前開事由提起抗告，
    指摘原裁定不當，非無理由。
(三)原裁定既有上開不當，即屬無可維持，應由本院撤銷，且為
    免發回原裁定法院重新裁定徒增司法資源之耗費，爰由本院
    自為裁定。茲檢察官聲請分別就如附表一、二所示之罪合併
    定受刑人應執行之刑，於法尚無不合，經衡酌(1)附表一部
    分：受刑人所犯如附表一編號1至3所示之罪均屬施用第二級
    毒品類型犯罪，行為態樣、手段、動機均相類，反社會性程
    度較低，於併合處罰時，此部分責任非難重複之程度較高，
    爰就所犯此等施用毒品類型犯罪及如附表一編號4至6所示之
    罪為整體非難評價後，定受刑人應執行有期徒刑1年8月，並
    諭知易科罰金之折算標準；(2)附表二部分：受刑人所犯如
    附表二編號1至4所示之罪均屬施用第二級毒品類型犯罪，所
    犯如附表二編號5至7所示之罪均為販賣第二級毒品類型犯罪
    ，各該犯罪類型之行為態樣、手段、動機均相類，於併合處
    罰時，責任非難重複之程度較高，爰就所犯此等施用第二級
    毒品、販賣第二級類型犯罪為整體非難評價後，定受刑人應
    執行有期徒刑5年。
據上論斷，應依刑事訴訟法第413條、第477條第1項，刑法第50
條第2項、第51條第5款、第53條、第41條第1項前段、第8項，裁
定如主文。
中　　華　　民　　國　　109 　年　　10　　月　　30　　日
                  刑事第十八庭  審判長法　官  何俏美
                                      法　官  葉乃瑋
                                      法　官  黃紹紘
以上正本證明與原本無異。
如不服本裁定，應於收受送達後5日內向本院提出再抗告狀。
                                      書記官  朱倩儀
中　　華　　民　　國　　109 　年　　11　　月　　4 　　日
附表一
編    號  1 2 3 罪    名  毒品危害防制條例 （施用第二級毒品罪） 毒品危害防制條例 （施用第二級毒品罪） 毒品危害防制條例 （施用第二級毒品罪） 宣 告 刑  有期徒刑6月 有期徒刑6月 有期徒刑6月 犯罪日期  民國106年12月4日凌晨2時30分許為警採尿時回溯96小時某時 107年1月29日17時40分許為警採尿時回溯前96小時某時 107年10月2日 偵查機關年度案號  臺灣宜蘭地方檢察署107年度毒偵字第270號等 臺灣宜蘭地方檢察署107年度毒偵字第270號等 臺灣宜蘭地方檢察署107年度毒偵字第1240號 最 後 事 實 審 法院 臺灣宜蘭地方法院 臺灣宜蘭地方法院 臺灣宜蘭地方法院  案號 107年度簡字第894號 107年度簡字第894號 108年度易字第169號  判決日期 107年12月5日（聲請書附表一誤載為107年12月6日） 107年12月5日（聲請書附表一誤載為107年12月6日） 108年8月26日 確定判決 法院 臺灣宜蘭地方法院 臺灣宜蘭地方法院 臺灣宜蘭地方法院  案號 107年度簡字第894號 107年度簡字第894號 108年度易字第169號  確定日期 107年12月28日 107年12月28日 108年9月16日 是否為得易科罰金之案件  是 是 是 是否為得易服社會勞動之案件  是 是 是 備    註  臺灣宜蘭地方檢察署108年度執字第421號（108年度執緝字第281號） 臺灣宜蘭地方檢察署108年度執字第421號（108年度執緝字第281號） 臺灣宜蘭地方檢察署108年度執字第2868號   編號1至2業經臺灣宜蘭地方法院以107年度簡字第894號判決應執行有期徒刑11月確定   

編    號  4 5 6 罪    名  妨害公務 （損壞公務員職務上掌管之物品罪） 公共危險 （妨害公眾往來安全罪） 違反電信法 （盜用電信設備通信罪） 宣 告 刑  有期徒刑4月 有期徒刑4月 有期徒刑3月 犯罪日期  107年5月11日 107年5月11日 107年12月11日凌晨3時起至同日14時54分止（聲請書附表一誤載為107年12月10日） 偵查機關年度案號  臺灣新北地方檢察署107年度偵緝字第3182號 臺灣新北地方檢察署107年度偵緝字第3182號 臺灣宜蘭地方檢察署108年度偵字第3169號 最後事實審 法院 臺灣新北地方法院 臺灣新北地方法院 臺灣宜蘭地方法院  案號 108年度審簡字第718號 108年度審簡字第718號 108年度簡字第553號  判決日期 108年9月25日 108年9月25日 108年11月14日 確定判決 法院 臺灣新北地方法院 臺灣新北地方法院 臺灣宜蘭地方法院  案號 108年度審簡字第718號 108年度審簡字第718號 108年度簡字第553號  確定日期 108年10月26日 108年10月26日 108年12月16日 是否為得易科罰金之案件  是 是 是 是否為得易服社會勞動之案件  是 是 是 備    註  臺灣宜蘭地方檢察署109年度執助字第48號（臺灣新北地方檢察署109年度執字第251號） 臺灣宜蘭地方檢察署109年度執助字第48號（臺灣新北地方檢察署109年度執字第251號） 臺灣宜蘭地方檢察署109年度執字第158號   編號4至5業經臺灣新北地方法院以108年度審簡字第718號判決應執行有期徒刑6月確定   
附表二
編    號  1 2 3 罪    名  毒品危害防制條例 （施用第二級毒品罪） 毒品危害防制條例 （施用第二級毒品罪） 毒品危害防制條例 （施用第二級毒品罪） 宣 告 刑  有期徒刑6月 有期徒刑6月 有期徒刑6月 犯罪日期  108年1月15日 108年2月17日 108年3月6日 偵查機關年度案號  臺灣宜蘭地方檢察署108年度毒偵字第364號 臺灣宜蘭地方檢察署108年度毒偵字第145號等 臺灣宜蘭地方檢察署108年度毒偵字第145號等 最 後 事 實 審 法院 臺灣宜蘭地方法院 臺灣宜蘭地方法院 臺灣宜蘭地方法院  案號 108年度易字第299號 108年度易字第553號 108年度易字第553號  判決日期 108年7月17日 108年11月27日 108年11月27日 確定判決 法院 臺灣宜蘭地方法院 臺灣宜蘭地方法院 臺灣宜蘭地方法院  案號 108年度易字第299號 108年度易字第553號 108年度易字第553號  確定日期 108年8月1日 108年11月27日 108年11月27日 是否為得易科罰金之案件  是 是 是 是否為得易服社會勞動之案件  是 是 是 備    註  臺灣宜蘭地方檢察署108年度執字第2405號 臺灣宜蘭地方檢察署109年度執字第223號 臺灣宜蘭地方檢察署109年度執字第223號    編號2至3業經臺灣宜蘭地方法院以108年度易字第553號判決應執行有期徒刑10月確定  

編    號  4 5 6 罪    名  毒品危害防制條例 （施用第二級毒品罪） 毒品危害防制條例 （販賣第二級毒品罪） 毒品危害防制條例 （販賣第二級毒品罪） 宣 告 刑  有期徒刑6月 有期徒刑3年8月 有期徒刑3年7月 犯罪日期  108年5月25日 108年3月13日 108年2月21日 偵查機關年度案號  臺灣宜蘭地方檢察署108年度毒偵字第465號 臺灣宜蘭地方檢察署108年度偵字第6105號 臺灣宜蘭地方檢察署108年度偵字第6105號 最 後 事 實 審 法院 臺灣宜蘭地方法院 臺灣宜蘭地方法院 臺灣宜蘭地方法院  案號 108年度易字第597號 109年度訴字第138號 109年度訴字第138號  判決日期 108年12月16日 109年7月7日 109年7月7日 確 定 判 決 法院 臺灣宜蘭地方法院 臺灣宜蘭地方法院 臺灣宜蘭地方法院  案號 108年度易字第597號 109年度訴字第138號 109年度訴字第138號  確定日期 108年12月16日 109年8月3日 109年8月3日 是否為得易科罰金之案件        是        否        否 是否為得易服社會勞動之案件        是        否        否 備    註  臺灣宜蘭地方檢察署109年度執字第565號 臺灣宜蘭地方檢察署109年度執字第2079號 臺灣宜蘭地方檢察署109年度執字第2079號    編號5至7業經臺灣宜蘭地方法院以109年度訴字第138號判決應執行有期徒刑4年確定  

編    號         7 罪    名  毒品危害防制條例 （販賣第二級毒品罪） 宣 告 刑  有期徒刑3年7月 犯罪日期  108年2月24日 偵查機關年度案號  臺灣宜蘭地方檢察署108年度偵字第6105號 最後事實 審 法院 臺灣宜蘭地方法院  案號 109年度訴字第138號  判決日期 109年7月7日 確定判決 法院 臺灣宜蘭地方法院  案號 109年度訴字第138號  確定日期 109年8月3日 是否為得易科罰金之案件         否 是否為得易服社會勞動之案件         否 備    註  臺灣宜蘭地方檢察署109年度執字第2079號   編號5至7業經臺灣宜蘭地方法院以109年度訴字第138號判決應執行有期徒刑4年確定